【裁判字號】    99,易,1202
【裁判日期】    990604
【裁判案由】    竊盜
【裁判全文】
臺灣板橋地方法院刑事判決              99年度易字第1202號
公  訴  人  臺灣板橋地方法院檢察署檢察官
被      告  乙○○
上列被告因竊盜案件，經檢察官提起公訴（99年度偵字第794 號
），本院判決如下：
    主  文
乙○○共同犯攜帶兇器、踰越安全設備竊盜罪，處有期徒刑參月
，如易科罰金，以新臺幣壹仟元折算壹日，扣案之螺絲起子參支
均沒收。
    事  實
一、乙○○係患有重度聽障之瘖啞人士，竟應甲○○（另行審結
    ）所請而共同基於意圖為自己不法所有之竊盜犯意聯絡，於
    民國98年12月16日14時40分許，齊赴臺北縣板橋市○○路86
    、88號現已無人居住之空屋後，便由甲○○以所持客觀上足
    供兇器使用之螺絲起子3 支將該處鋁窗拆卸而下，兩人繼而
    踰越窗孔無故侵入其內（侵入住宅部分未據告訴），一同竊
    取屋主顏鳳眉所有之鋁窗1 具、鐵桌1 張、鐵椅7 張、金爐
    1 個及電扇馬達1 具得手；嗣於甲○○、乙○○欲將竊得物
    品搬離該處時為鄰人丙○○知覺，後再通知員警到場當場逮
    捕兩人，始查悉上情，並扣得前開其等竊得之物品與螺絲起
    子3 支。
二、案經臺北縣政府警察局海山分局報告臺灣板橋地方法院檢察
    署檢察官偵查起訴。
    理  由
壹、程序部分：按被告以外之人於審判外之陳述，雖不符刑事訴
    訟法第159 條之1 至之4 之規定，而經當事人於審判程序同
    意作為證據，法院審酌該言詞陳述或書面陳述作成時之情況
    ，認為適當者，亦得為證據；當事人、代理人或辯護人於法
    院調查證據時，知有刑事訴訟法第159 條第1 項不得為證據
    之情形，而未於言詞辯論終結前聲明異議者，視為有前項之
    同意，同法第159 條之5 定有明文。本案下列引為證據之證
    人陳述及書證，被告乙○○及檢察官於本院審理中均不爭執
    其證據能力，亦未曾於言詞辯論終結前聲明異議，本院審酌
    上開言詞及書面陳述作成時之情況，並無違法取證之瑕疵，
    認以之作為證據為適當，依照上開規定，自均具有證據能力
    ，合先敘明；至其他非屬供述證據部分，查亦無違法取得之
    疑慮，應認同具證據能力。
貳、實體部分：
一、上開犯罪事實，業據被告乙○○於本院審理時供承不諱，並
    經證人丙○○於警詢、偵查與審理中一再證述明確，復有共
    犯甲○○於警詢、偵查中，就被告參與事實部分所為之相關
    證言可供參照，另存贓物認領保管單、現場照片4 幀與扣案
    之螺絲起子3 支得為佐據，足徵被告前開出於任意性之自白
    核與事實相符，從而，本案事證明確，被告犯行洵堪認定，
    應予依法論科。
二、查被告與甲○○當時得藉攜往現場之螺絲起子，將鋁窗輕易
    卸下後侵入該處，足見該等工具應有相當硬度，客觀上自具
    一定之危險性，而為得以輕易危及他人生命、身體安全之器
    具，應認屬兇器無誤，被告與甲○○以前開物品卸下顯具防
    閑用途之窗戶後侵入行竊（公訴人認係拆除大門後侵入，與
    被告及證人丙○○所述不符，容有誤會），當亦屬踰越安全
    設備之舉無誤，是核被告所為，係犯刑法第321 條第1 項第
    2 款、第3 款之加重竊盜罪。被告與甲○○間對前揭犯行有
    犯意聯絡及行為分擔，均為共同正犯。再被告係患有重度聽
    覺障礙之瘖啞人士，有被告提出之中華民國身心障礙手冊影
    本存卷可查，應依刑法第20條規定減輕其刑。爰審酌被告不
    思循正當途徑獲取財物，用以供應己身所需，反而以上述手
    段不法行竊，造成社會治安一定程度之危害，及其品行智識
    程度、所得利益，幸及早發覺未造成被害人難以追索之損害
    ，及犯罪後尚能坦承犯行，面對己非，態度不至於過分惡劣
    等一切情狀，量處如主文所示之刑，併諭知易科罰金折算標
    準，以資懲儆。至扣得之螺絲起子3 支，既為被告與甲○○
    共同為本案犯行之物，且為後者所有此情，已經其等供承明
    確，爰依法宣告沒收。
據上論斷，應依刑事訴訟法第299 條第1 項前段，刑法第28條、
第321 條第1 項第2 款、第3 款、第20條、第41條第1 項前段、
第38條第1 項第2 款，判決如主文。
本案經檢察官蘇振文到庭執行職務。
中    華    民    國    99    年    6     月    4     日
                  刑事第六庭    法  官  盧軍傑
上列正本證明與原本無異。
如不服本判決，應於判決送達後10日內敘明上訴理由，向本院提
出上訴狀 (應附繕本) ，上訴於臺灣高等法院。其未敘述上訴理
由者，應於上訴期間屆滿後20日內向本院補提理由書「切勿逕送
上級法院」。
                                書記官  周玉茹
中    華    民    國    99    年    6     月    4     日
附錄本案論罪科刑法條全文：
刑法第321條
犯竊盜罪而有左列情形之一者，處6 月以上、5 年以下有期徒刑
：
一、於夜間侵入住宅或有人居住之建築物、船艦或隱匿其內而犯
    之者。
二、毀越門扇、牆垣或其他安全設備而犯之者。
三、攜帶兇器而犯之者。
四、結夥三人以上而犯之者。
五、乘火災、水災或其他災害之際而犯之者。
六、在車站或埠頭而犯之者。
前項之未遂犯罰之。

司法院資訊處製作；財團法人民間司法改革基金會備份。
